【裁判字號】    94,訴,7383
【裁判日期】    951207
【裁判案由】    侵權行為損害賠償
【裁判全文】
臺灣臺北地方法院民事判決              94年度訴字第7383號
原      告  丙○○
訴訟代理人  游朝義律師
複  代理人  賴錫卿律師
            楊金順律師
            丑○○
            甲○○
被      告  寅○○
訴訟代理人  癸○○
            庚○○
當事人間侵權行為損害賠償事件，本院於民國95年11月23日言詞
辯論終結，判決如下：
    主      文
被告應給付原告新臺幣壹佰壹拾陸萬玖仟壹佰貳拾貳元，及自民
國九十四年八月十日起至清償日止，按年息百分之五計算之利息
。
原告其餘之訴駁回。
訴訟費用由被告負擔十分之七，餘由原告負擔。
本判決第一項於原告以新臺幣肆拾萬元供擔保後，得假執行。但
被告如以新臺幣壹佰壹拾陸萬玖仟壹佰貳拾貳元供擔保後，得免
假執行。
原告其餘假執行之聲請駁回。
    事實及理由
一、程序方面：
    按訴狀送達後，原告不得將原訴變更或追加他訴。但擴張或
    減縮應受判決事項之聲明者或不甚礙被告之防禦及訴訟之終
    結者，不在此限；又被告於訴之變更或追加無異議，而為本
    案之言詞辯論者，視為同意變更或追加，民事訴訟法第255
    條第1項第3款、第7款、第2項分別定有明文。本件原告起訴
    時請求被告給付新臺幣（下同）1,870,604元及自起訴狀膳
    本送達日起至清償之日止按年利率5％計算之利息，嗣於訴
    訟中擴張聲明為被告應給付原告1,880,604元及自起訴狀繕
    本送達日起至清償之日止按年利率5％計算之利息，核原告
    僅擴張聲明，且不甚妨被告之防礙及訴訟終結，被告復對之
    無異議而為本案之言詞辯論，揆諸首開說明，於法並無不合
    ，應予准許。
二、原告聲明：被告應給付原告1,880,604元，及自起訴狀膳本
    送達日起至清償之日止按年利率5％計算之利息；願供擔保
    ，請准宣告假執行。並陳述：
    （一）緣被告於民國93年9月10日23時30分許，駕駛車號
          8087- DB號自小客車，沿臺北市○○○路由北往南方
          向行駛，行近忠孝西路口行人穿越道前，本應隨時注
          意車前狀況，且於行近行人穿越到前應減速慢行或暫
          停讓行人先行通過，依當時情形亦無不能之情事，竟
          疏未注意上述各節，貿然左轉進入忠孝西路，適逢原
          告推販賣雨傘之攤車穿越行人穿越道，被告煞車不及
          因而撞擊原告之攤車，致原告因此受有右手橈骨骨折
          之傷害，此有被告於94 年交易字第291號準備程序時
          當庭坦承前情。
    （二）基於民法第184條第1項前段、第191條之2本文、第19
          3條第1項及第195條第1項之規定，請求如下：
          １、增加生活上之需要：
              原告因為被告之侵權行為致使右手橈骨骨折，接
              受國術損傷推拿復健師壬○○之推拿及按摩，此
              等推拿及按摩之行為雖非屬於中、西醫師法所定
              之醫療行為，僅為民間之貫行，惟並無違反公共
              秩序及善良風俗，於法當無不許，原告為此支出
              30,000元，且為接受推拿及按摩之國術復健，亦
              支出臺北、桃園來回國光號之車資共計6,631元
              ；另原告於93年9月27日自臺北市立中興醫院帶
              著骨頭固定支撐架辦理出院後，即在自住處養病
              ，於養病期間，因為原告獨居，故基於生活上之
              所需，而僱請卯○○先生為原告受傷處每日消毒
              、敷藥，期間共計三個月，支出費用為10,000元
              ；僱請己○○先生照護原告，支出費用為30,000
              元；僱請辛○○先生為原告買菜及煮菜，期間自
              93年10月1日起至93年12月31日止，共計三個月
              ，支出費用30,000元；僱請丁○○為原告清潔身
              體（一星期二次），期間自93年10月1日至93年
              12月31日止，共計三個月，支出費用30,000元，
              總計支出100,000元；另中興醫院回診醫藥費用
              10,999元，及因回診接受追蹤治療支出計程車車
              資1,620元；自中興醫院購得之醫療用品用於傷
              後調理，此部份支出3,354元；養病期間之營養
              補品費自93年9月計算至94年8月共計12個月，每
              月10,000元共計120,000元。
          ２、減少勞動能力部分：
              原告因為本件事故，於93年9月10日入院接受手
              術治療，同年月24日出院，出院後至94年9月27
              日陸續回院追蹤治療26次，7月27日門診時，診
              斷之結果仍為右手橈骨骨折疼痛變形，即原告出
              院至今，勞動力明顯減損，仍未有好轉之跡象，
              而原告原從事於販賣雨傘之攤販工作，依原告之
              進貨單記載，93年5月至9月進貨總額為232,940
              元，可知每月平均進貨總額為58,235元，每支雨
              傘之零售價為出貨價之80％利潤計算為46,588元
              ，則原告每月之平均利潤約為46,500元，而所販
              賣之雨傘種類眾多，有擋雨之用，亦有防曬之途
              ，利潤非僅20％，售價亦非僅為100元；另原告
              又與他人合夥販賣農產品，農產品由合夥人提供
              ，共同販賣至各縣市，每人一場大概有1,000至3
              ,000 元之收入，則每人平均一場擺攤收入有2,0
              00元，若每月有15天擺攤則月收入為30,000元，
              若擺攤10天則月收入為20,000元，原告因農產品
              販賣個人每月平均之利潤約為25,000元，綜上，
              原告平均月收入為71,500元，因原告至今無法繼
              續擺攤販賣，爰請求93年9月10日至94年9月9日
              止之停業損失計858,000元。
          ３、非財產上損害賠償即慰撫金部分：
              原告因為被告之不法侵害，至受有前揭之傷害，
              住院接受手術治療長達14日，且於出院後陸續回
              診追蹤治療，因原告右手筋絡因為橈骨骨折而僵
              硬，故須長期接受臺灣省國術會損傷推拿整復委
              員會之中醫治療，而往返臺北桃園數十回，為此
              原告身心疲憊不堪、精神痛苦，另加上被告於93
              年12月4日晚上9時許與其太太至原告之住所處，
              強求原告以100,000元和解，並要求原告立下和
              解書放棄刑事訴訟權，原告無法接受，被告夫婦
              見未能得逞復對原告咆哮、言詞侮辱，被告之太
              太怒斥、恐嚇、揚言如果原告不接受撤銷刑事告
              訴，至其丈夫遭判刑者，將讓原告不好過等語，
              另被告又於94年9月20日刑事判決確定後，打電
              話騷擾原告，說伊僅被判刑三個月不會被關等語
              ，原告因為被告夫婦之行為致精神上之痛苦更加
              深一層，且被告與明台產物保險公司定有保險契
              約，保險金額高達2,000,000元，被告之家境亦
              佳，不但於萬華區擁有一層房屋，其個人之年薪
              亦超過1,000,000元，觀之雙方之身分、社會地
              位、經濟所得、工作能力，爰請求被告賠償800,
              000元之精神慰撫金。
三、被告聲明：原告之訴駁回；如受不利判決，願供擔保，請准
    宣告免為假執行。並陳述：被告於93年9月10日因交通事故
    致原告於傷，關於肇事之責任，因為事證明確，被告確應負
    完全之責任，關於此部分被告並不爭執。惟對於原告之請求
    分述如下：
    （一）增加生活上之需要：
          原告共請求350,604元，被告就12, 619元之部分（即
          中興醫院之回診醫藥費用10,999元與計程車資1,620
          元）部分不爭執。
          １、臺灣省國術會整復費用：自93年11月29日至94年
              3月30日止，原告請求30,000元，惟該項費用係
              屬密醫行為，蓋其未取得中、西醫師或牙醫師之
              執照，不得從事醫療業務，亦有違醫師法之規定
              。
          ２、醫療用品：自93年10月6日至94年3月24日共計3,
              354元，因為無單據更無醫師處方簽，故被告否
              認之。
          ３、國光號車資：自93年12月23日至94年7月13日止
              ，共計6,631元，因係至臺灣省國術會復健所需
              ，惟該治療並非醫師法所許，故車資亦難認為必
              要，故原告否認。
          ４、營養品部分：原告請求93年9月至94年8月止共計
              12個月，每月10,000元總計120,000元，因為無
              單據更無醫師處方簽，故被告否認之。
    （二）減少勞動能力部分：
          １、看護費部分：原告請求卯○○為其消毒敷藥受領
              10, 000元、辛○○為其買菜煮菜受領30,000元
              、丁○○為其清潔身體受領30,000元、己○○為
              其照護受領30 ,000 元，共計100,000元；惟依
              據中興醫院95年4月24日北市醫興字第095315423
              00號函之函覆，亦未提及有聘用專人照護之情形
              ，且診斷書亦未記載「須專人看護照料」，又原
              告之傷勢雖於治療期間會生右手一肢之不便，但
              依吾人之生活及醫學上之經驗法則，尚無聘請看
              護之必要，故被告否認此部份之請求。
          ２、販售雨傘部分：原告為販售雨傘之小販，依經驗
              法則未遇下雨則其無從營業，純為靠天吃飯，另
              觀之原告之進貨項目可知並無陽傘在內，又其每
              次進貨之項目不超過4項，登記完成後進貨之項
              目總類卻達44項之譜，與一般攤商避免存貨及進
              熱銷項目之經驗法則有違；再者，每張進貨單之
              進貨項目均不超過4項，單項數量甚至有超過10
              打之譜，似係賣給中盤商之數量，而非賣給攤商
              之數量；另20張進貨單均未蓋「店章」且「吳金
              葉」3字為補填因該墨水與其他記載不同。於未
              經勘驗前被告否認其每月收入之利潤為46,500元
              。
          ３、販售農產品部分：原告與證人子○○合夥販賣農
              產品，所販售者為乾料，如龍眼乾、龍眼花茶等
              ，證人證稱其營業額對拆，成本如原料、採收、
              乾燥等由其全數吸收，若為合夥則對價顯不相當
              ，顯與理論不合，且販售地點並不固定，販售之
              場數亦未舉證，故關於此部分之請求顯屬無據。
     （三）非財產上損害賠償即慰撫金部分：
           被告因造成原告「右側遠端橈骨骨折」，然此種傷
           勢，原告卻稱造成經常性頭痛、身體亦無法正常排
           便，顯然有違醫學上之經驗法則，又原告為一獨居
           老人並非被告所導致，且被告之固有資產、支付能
           力及條件，對於原告依法應獲得多少判決給付並不
           相關，復原告精神上之痛苦程度應依原告之傷勢定
           之，況被告業已支出115,208元，原告請求800,000
           元之賠償，顯屬過高。
三、兩造不爭執之事項：
    （一）被告於93年9月10日，駕駛車號8087- DB號自小客車
          撞傷原告。
    （二）原告至中興醫院之回診醫藥費用10,999元與計程車車
          資1,620元。
四、得心證之理由：
    原告主張被告於93年9月10日駕駛自用小客車，沿臺北市○○○路由北往南方向行駛，行經臺北市○○○路口行人穿越
    道前，應注意且能注意而疏未注意，貿然左轉進入忠孝西路
    ，因避剎不及撞上適推販賣兩傘攤車穿越行人穿越道之原告
    ，致原告因而受有右手橈骨骨折之傷害等情，業據其提出臺
    北市立中興醫院甲種診斷證明書為證（見本院卷第263頁）
    ，並為兩造所不爭執，復有本院94年度交易字第291號刑事
    判決書可稽，堪信為真正。惟原告請求被告賠償增加生活需
    要、減少勞動能力及精神上損害，合計1,880,604元，除其
    中原告至臺北市立中興醫院之回診醫藥費用10,999元與計程
    車車資1,620元為被告所是認外，其餘被告均予以否認，故
    就原告請求之金額是否有理由分述如下：
    （一）醫療費用部分：
          １、原告請求於中興醫院治療所支出之醫療費用合計
              10,999元，並提出醫療費用收據26張為證（見本
              院卷第225頁至第249頁），被告對此並不爭執，
              堪信為真正。從而，原告此部請求即屬有據，應
              予准許。
          ２、原告主張至樂武君國術館推拿整復，支出費用自
              93年11月29日起至94年3月30日止18,000元，自9
              4年4月1日起至94年12月1日止15,900元，合計33
              ,900 元，業經原告提出台灣省國術會損傷推拿
              整復委員會傷情說明書為證（見本院卷第41頁、
              第223頁）。此部分雖為被告所否認，惟查：
              (1)證人壬○○即樂武君國術館負責人已到庭證稱
                ：當時原告整支右手萎縮，顏色是黑色，關節
                沒有辦法動，就是整支手無法轉動及舉起，伊
                就幫原告把筋絡放鬆肌肉，幫原告推拿，幫原
                告慢慢的血液暢通，把僵硬的筋肉慢慢放開，
                原告大約一個禮拜來3到4天，後來情形改善很
                多，手的顏色恢復，而且可以轉動舉起，也可
                以用力，只剩下手指沒有辦法完全伸直，93年
                11月29日至94年3月30日原告來的次數大約是6
                0次，94年4月1日至94年12月1日大約來53次，
                費用每次300元等詞（見本院卷第88頁反面、
                第89頁），並提出國術損傷推拿整復師證書、
                臺灣省國術會國術損傷接朋技術暨衛生署公告
                、民間傳統習用醫療委員會研究員證書正本。
              (2)本院觀之證人壬○○具有國術損傷推拿整復師
                資格，現又為樂武君國術館負責人，核屬專業
                技術人員，其證述原告受傷及其替原告推拿整
                復情形，自為可信。而原告因本件車禍受有右
                手橈骨骨折之傷害，據臺北市立聯合醫院中興
                院區（即原臺北市立中興醫院）函覆本院原告
                於93年9月11日行徒手復位骨釘固定，於術後
                半年骨骼需復位，至骨癒合約需1年，但仍需
                依復健情況及病人配合度，95年1月18日追蹤
                ，原告骨頭已完全癒合，有臺北市聯合醫院中
                興院區95年4月24日北市醫興字第09531542300
                號函、95年8月14日北市醫事字第09531884100
                號函足參（見本院卷第79頁、第120頁），則
                原告於骨頭復位、癒合之前，接受我國傳統之
                推拿處理，且由專業技術人員為之，應認該項
                醫療費用，核屬必要，故原告請求被告給付此
                部分金額30,000元自應准許。
          ３、至於原告另請求位於臺北市立中興醫院內之杏一
              醫療用品店所購買醫藥用品支出費用3,354元及
              未來2年之醫療費用80,000元，暨養病期間之每
              月10,000元，共12個月合計120,000元營養補品
              費部分，原告雖提出統一發票9張為證（見本院
              卷第279頁、第28），惟原告並未提出其他證據
              證明上開部分為醫療必要所應支出之費用，原告
              上開部分請求殊屬無據，不應准許。
    （二）往返臺北市立中興醫院及樂武君國術館之車資部分：
          查原告請求往返臺北市立中興醫院、樂武君國術館搭
          乘計程車及國光號車資合計8,251元，已經原告提出
          計程車收據、國光號乘車收據為證（見本院卷第250
          頁至第260頁），被告對原告支出之計程車車資1,620
          元並不爭執，堪認為真正。至於被告辯稱應刪除國光
          號車資部分，如前所述，本院認原告至樂武君國術館
          進行推拿整復所支出之費用，係屬醫療必要費用，則
          原告往返該國術館之車資，自應列入必要費用，是故
          ，原告請求被告給付車資8,251元，均屬正當，應予
          准許。
    （三）看護費用部分：
          １、原告主張因手部受傷，請人看護照料生活起居，
              其中己○○為期1個月支出30,000元、辛○○及
              丁○○分別各為3個月，各支出30,000元，蔡明
              宗則為1個月，支出10,000元，已經原告提出李
              岡山照護費用收據為證（見本院卷第222頁）。
              證人己○○、辛○○、丁○○、蔡明宗亦到庭證
              稱渠等分別自93年12月初至94年3月初，於1個月
              或3個月不等之時間內，陪原告買菜、看病，或
              幫原告買日常用品、打掃、準備三餐、敷藥及洗
              澡、倒垃圾、切水果，並各別收取30,000元、30
              ,0 00元、30,000元、10000元等語明確（見本院
              卷第89頁反面至第92頁、第122頁），互核相符
              ，堪認原告主張為真正。
          ２、被告雖辯稱原告並未證明就傷情有分項看護之必
              要性云云，然查，原告受有右手橈骨骨折之傷害
              ，依其傷勢非屬輕微，日常生活諸如洗澡、煮飯
              等工作，均無法仰賴原告個人即可完成，參諸臺
              北市立聯合醫院中興院區於95年8月14日北市醫
              事字第09531884100號函亦函覆原告於術後半年
              內骨骼需復位，故需人照護等詞（見本院卷第12
              0頁），足見原告確有聘請看護照料日常生活起
              居之必要，被告上開辯稱要非可採。又觀之原告
              支出之上開看護費用，約3個月之期間共支出100
              ,0 00元，較之一般外籍看護或本國看護通常之
              看護費用並無過高情事，原告請求被告給付上開
              看護費用洵屬有據，應予准許。
    （四）不能工作損失部分：
          原告請求被告賠償不能工作之損失共計858,000元，
          惟已經被告所否認，經查：
          １、證人子○○到庭證稱伊與原告共同販賣花茶等農
              產品或於原告擺攤販售兩傘及花生時寄賣花茶等
              農產品，約有5、6年以上之時間，共同販賣部分
              ，1天跑兩場，原告1場大約可以賺到1,000元到3
              ,000 元左右，每月原告大約可以獲得30,000元
              至50,000元，如果1天跑兩場，1場原告可以得2,
              000元，1天原告就可以得4,000元，10天就有40,
              000元。寄賣部分，如果原告1個月賣掉1箱就是1
              0,000元左右，但是否每月賣掉1箱伊不確定等詞
              （見本院卷第123頁）。則依證人子○○之證詞
              ，縱使扣除寄賣部分，原告每月大約可以獲得報
              酬30,000元至50,000元，則原告就此部分僅以每
              月25,000元計算，應認尚屬可採。
          ２、至於原告販賣兩傘部分，原告主張每月所得利潤
              46,500元，固據其提出估價單20張為證（見本院
              卷第151頁至第170頁），證人戊○○即雨傘批發
              商亦到庭證稱自90年起開始賣雨傘予原告，原告
              每月大既叫貨23,000元至25,000元，其中第153
              頁、第155頁、第156頁、第159頁、第160頁、第
              161頁、第162頁、第165頁、第168頁之估價單係
              伊開給原告的，因為原告並沒有倉庫，只有一個
              攤子，所以應該是有賣完之後才會進貨等語（見
              本院卷第189頁、第190頁）；證人乙○○即雨傘
              批發商亦到庭證伊賣傘給原告好幾年了，原告並
              未固定進貨，只要快沒有了就會進貨，伊沒有計
              算每月平均進貨情形，原告每月進貨的次數不一
              定，10,000元至40,000元均有可能，其中第151
              頁、第152頁、第154頁、第157頁、第158頁、第
              163頁、第164頁、第166頁、第167頁、第169頁
              、第170頁之估價單是伊開給原告的等詞（見本
              院卷第190頁）。
          ３、惟經本院勘驗上開估價單結果，其中第153頁估
              價單上「丙○○」「史奴比36、100、3500、105
              00」的筆跡墨色與其他字跡墨色不同。第155頁
              、第156頁、第159頁只有「丙○○」的筆跡墨色
              與其他字跡墨色不同。第160頁只有「金葉」「
              清」與其他字跡的墨色不同。第165頁「丙○○
              」「清」與其他的筆跡墨色不同，而且「丙○○
              」與「清」的筆跡墨色也不同。第168頁只有「
              金葉」「透明二折480、960、000 0-000、5460
              」筆跡墨色不同。而上開7張收據其餘的墨色是
              複寫筆跡，只有上述不同字跡部分是直接書寫上
              去（見本院卷第339頁反面）。換言之，在原告
              提出之估價單中，第153頁、155頁、156頁、159
              頁、165頁之估價單上寶號「丙○○」筆跡墨色
              與其他字跡墨色不同，且其餘的字跡是複寫在該
              收據上，而「丙○○」的字跡是直接書寫在上開
              收據上，足見「丙○○」字跡並非與收據上其他
              字跡同時書寫，而係事後再填寫上去之事實堪予
              認定。又原告就為何「丙○○」字跡係事後再直
              接書寫在收據上之緣由，固陳稱是因為當初書寫
              時沒有書寫完整，故當場補寫云云，惟並未舉證
              證明之，尚非可採。是以，被告辯稱此些部分是
              店家事後幫忙補寫上去的，即非無據，故本院認
              上開部分之收據，應無法作為原告確有進貨之證
              明。又上開估價單中其中第160頁、第168頁上寶
              號「丙○○」三字，雖有「金葉」二字筆跡墨色
              與其他字跡墨色不同，然而「吳」字筆跡墨色與
              其他字跡墨色相符，亦同為複寫筆跡，且與原告
              之姓一致，本院認上開2張估價單應認係真正。
              至於其餘之估價單，被告既未提出有何記載不實
              之證據，應認為真實可信。
          ４、故由本院認係真正之上開估價單上原告進貨數量
              、價格計算，自93年5月至同年8月平均每月原告
              進貨價錢為48,945元（93年5月為55,440元，即
              第151頁21,540元、第152頁17,000元、第154頁1
              6,900元；93年6月為25,9 00元，即第157頁4,10
              0元、第158頁21,800元；93年7月為40,380元，
              即第160頁6,06 0元、第161頁6,000元、第162頁
              4,920元、第163頁15,000元、第164頁8,400元；
              93年8月為74,06 0元，即第166頁20,400元、第
              167頁26,300元、第168頁5,76 0元、第169頁216
              0 0元，至於第170頁34,000元為93年9月之進貨
              ，因當月原告發生車禍，故不予計入）。又依證
              人戊○○、乙○○之證詞可知，兩傘之售價大約
              是進價之一倍，可能少一點多一點，而原告亦表
              示以進價之80 %計算，本院認如此計算方式尚屬
              合理，故以原告平均進價48,945元之80%計算，
              原告平均每月販賣雨傘可獲得利潤為39,156元。
          ５、又依原告之傷勢，究竟多久無法工作，經本院函
              詢臺北市立中興醫院結果，該院於95年4月24日
              函覆「在治癒前若需推車則力量不足，若至骨癒
              合約需壹年，而無法工作亦約需壹年」、「於95
              年1月18日追蹤骨頭已完全治癒」等詞（見本院
              卷第79頁），本院認原告無法工作期間應為1年
              ，以每月原告可獲得販賣農產品報酬25,000元及
              雨傘利潤39,156元，合計64,156元計算，原告無
              法工作1年而生損害為769,872元。
    （五）精神慰撫金部分：
          １、按不法侵害他人名譽者，被害人雖非財產上之損
              害，亦得請求賠償相當之金額，民法第195條第1
              項定有明文。又名譽權被侵害者，關於非財產上
              之損害，加害人雖亦負賠償責任，但以相當金額
              為限，所謂相當，自應以實際加害情形與其名譽
              權之影響是否重大，及被害人之身分地位與加害
              人經濟狀況等關係定之；再者，法院對於慰撫金
              之量定，應斟酌兩造（包括負連帶賠償責任之僱
              用人在內）之身分地位及經濟狀況等關係定之，
              不宜單以被害人與實施侵權行為之受僱人之資力
              為衡量標準，最高法院47年台上字第1221號判例
              及74年8月27日74年度第9次民事庭推總會決議可
              資參照。
          ２、查原告因被告過失傷害行為，致受有右手橈骨骨
              折之傷害，已如前述，本院觀之原告傷勢非輕，
              且以原告年齡，突遭被告撞及，自受有精神上之
              創傷，再參酌兩造之身分、地位、經濟狀況，本
              院認原告請求慰撫金以250,000元為相當。
    （六）綜上所述，原告請求被告賠償臺北市立中興醫院醫藥
          費用10,999元、推拿整復費用30,000元、往返臺北市
          中興醫院及國術館車資8,251元、看護費用100,000元
          、不能工作損失769,872元、精神慰撫金250,000元，
          總計1,169,122元，及自起訴狀繕本送達之翌日即94
          年8月10日起至清償日止，按年息5%計算之利息，自
          屬有據，應予准許。原告逾此部分之請求，應非正當
          ，應予駁回。
五、兩造其餘攻擊防禦方法，核與判決結果不生影響，爰不一一
    引用，附此敘明。
六、兩造分別陳明願供擔保，請准宣告假執行及免假執行，就原
    告勝訴部分，核無不合，爰分別酌定相當擔保金額准許之。
    至原告敗訴部分，其假執行之聲請亦失所附麗，應併予駁回
    。
七、據上論結：原告之訴為一部有理由、一部無理由，依民事訴
    訟法第79條、第390條第2項、第392條第2項，判決如主文。
中    華    民    國    95    年    12    月    7     日
                  民事第三庭    法  官  鄭佾瑩
以上正本係照原本作成
如對本判決上訴，須於判決送達後20日內向本院提出上訴狀
中    華    民    國    95    年    12     月   7     日
                                書記官  方美雲
附錄民事訴訟法第392條
法院得宣告非經原告預供擔保，不得為假執行。
法院得依聲請或依職權，宣告被告預供擔保，或將請求標的物提
存而免為假執行。
依前項規定預供擔保或提存而免為假執行，應於執行標的物拍定
、變賣或物之交付前為之。


司法院資訊處製作；財團法人民間司法改革基金會備份。
